臺灣高雄地方法院刑事判決　　　　　　　　　　　　九十一年度訴字第一五九號
　　公　訴　人　臺灣高雄地方法院檢察署檢察官
　　被　　　告　甲○○
右列被告因違反毒品危害防制條例案件，經檢察官提起公訴（九十一年度毒偵字第一
二七號），暨移送併辦（九十一年度毒偵字第二五八○號、第五七九三號），本院
判決如左：
    主  文
甲○○連續施用第一級毒品，累犯，處有期徒刑壹年；扣案殘留有第一級毒品海洛因
之注射針筒、吸管分裝器各壹支、塑膠袋玖個均沒收銷燬之。
    事  實
一、甲○○曾因違反肅清煙毒條例案件，經本院以八十六年度訴字第五七九號判決，
    判處有期徒刑三年二月確定，並於民國八十九年六月二十七日執行完畢，嗣於九
    十年間因施用毒品案件，經強制戒治期滿，由臺灣高雄地方法院檢察署檢察官於
    九十年十二月三日，以九十年度戒毒偵字第一二八七號不起訴處分確定；復基於
    概括之犯意，於不起訴處分後五年內之九十一年二月十九日十九時五十分許回溯
    二十四小時內，至九十一年七月三日十七時止，在高雄縣湖內鄉○○村○○路○
    段二九０巷四十八弄一號二樓住處，使用針筒注射方式，施用第一級毒品海洛因
    ，為警先後(1)於九十一年二月十九日在上址查獲，並扣得燈泡型吸食器、鋁箔罐
    飲料吸食器、注射針筒、吸管分裝器各一支，及內含海洛因殘渣之塑膠袋九個等
    施用毒品之器具。(2)於九十一年四月十六日十一時十分許，在高雄縣警察局岡山
    分局採尿室，因到案接受採尿而查獲。(3)於九十一年七月三日十七時許，在高雄
    縣警察局湖內分局，因另案拘提到案，接受採尿而查獲。
二、案經台南市警察局第六分局、高雄縣警察局岡山分局、高雄縣警察局湖內分局分
    別報請臺灣高雄地方法院檢察署檢察官偵查起訴及移送併案審理。
    理  由
一、右揭事實，業據被告甲○○於警詢、偵查及審理中坦承不諱，且在其住處所扣得
    之注射針筒、吸管分裝器各一支及塑膠袋九個，經送高雄醫學大學附設中和紀念
    醫院檢驗結果，均含海洛因陽性反應，有該院編號九一０七─二七三、九一０七
    ─二七四、九一０七─二七五號檢驗報告各一紙附卷可稽，並有上開物品扣案可
    憑；而被告於九十一年二月十九日、同年四月十六日十一時十分、及同年七月三
    日十七時許，遭查獲當日所採集之尿液經送驗結果，均呈嗎啡陽性反應等情，亦
    分別有台南市衛生局南市檢驗字第九一○一五一號檢驗成績書、台灣檢驗科技股
    份有限公司濫用藥物尿液檢驗報告、及高雄縣政府衛生局煙毒尿液檢驗成績書各
    一紙附卷可稽，被告自白與事實相符，堪信為真實；此外復有臺灣高雄地方法院
    檢察署九十年度戒毒偵字第一二八七號不起訴處分書一紙在卷足憑，被告罪證明
    確，其連續施用第一級毒品海洛因之犯行堪以認定。
二、按被告經觀察、勒戒後，認為有繼續施用毒品傾向者，應由檢察官聲請法院裁定
    令入戒治處所施以強制戒治，其期間為一年，又依第二十條第二項強制戒治期滿
    ，應由檢察官為不起訴處分，同條例第二十條第二項及第二十三條第一項分別定
    有明文。惟依同條例第二十三條第一項規定為不起訴之處分後，五年內再犯第十
    條之罪，則不適用前項之規定，亦為同條例第二十三條第二項所明定。經查被告
    前因施用毒品犯行，業經本院以八十九年毒聲字第四○六六號裁定送觀察勒戒後
    ，認有繼續施用毒品傾向，而由本院以八十九年毒聲字第八九○七號裁定令被告
    入戒治處所，施以強制戒治一年期滿，並為臺灣高雄地方法院檢察署檢察官以九
    十年度戒毒偵字第一二八七號為不起訴處分確定。嗣被告於執行強制戒治期滿不
    起訴處分後，五年內又因本件施用第一級毒品犯行再被查獲，經本院以九十一年
    度毒聲字第二八六七號裁定送強制戒治，此有卷附之本院被告院內索引卡紀錄表
    、臺灣高等法院被告全國前案紀錄表、臺灣高雄地方法院檢察署檢察官九十年戒
    毒偵字第一二八七號不起訴處分書各一份足資佐憑。依前開規定，被告於強制戒
    治期滿，經檢察官為不起訴處分後，五年內再犯上開施用第二級毒品之犯行，自
    應予起訴並審理之。
三、查海洛因係毒品危害防制條例第二條第二項所稱之第一級毒品，不得持有、施用
    ，被告持以施用，核其所為，係犯毒品危害防制條例第十條第一項之施用第一級
    毒品罪。被告先後多次施用第一級毒品之行為，時間緊接，所犯係構成要件相同
    之罪名，顯係基於概括之犯意反覆為之，為連續犯，應依刑法第五十六條之規定
    以一罪論處，並加重其刑。又被告持有第一級毒品後進而施用，其持有毒品之低
    度行為，應為施用毒品之高度行為所吸收，不另論罪。被告前因違反肅清煙毒條
    例案件，經本院以八十六年度訴字第五七九號判決，判處有期徒刑三年二月確定
    ，並於八十九年六月二十七日執行完畢，有卷附臺灣高等法院被告全國前案紀錄
    簡覆表可按；其於五年內再犯本件有期徒刑以上之罪，為累犯，應依刑法第四十
    七條規定加重其刑。公訴人雖僅就被告九十一年二月十九日十九時五十分許回溯
    二十四小時內施用第一級毒品海洛因犯行予以起訴，惟被告另於同年五月七日、
    七月三日復有施用第一級毒品之犯行，已如前述，且前開部分亦經公訴人移送到
    院，經核與前開起訴論罪部分有連續犯裁判上一罪關係，本院自得予以審理，併
    此敘明之。爰審酌被告犯罪之情節、手段，其施用海洛因僅係戕害自身，尚未害
    及他人，然嚴重危害社會風氣，及犯罪後坦承犯行態度良好等一切情狀，量處如
    主文所示之刑。扣案之注射針筒、吸管分裝器各一支、塑膠袋九個經送驗後，均
    有第一級毒品海洛因之殘留且難以析離，已如前述，應與第一級毒品海洛因同視
    ，而依毒品危害防制條例第十八條第一項規定予以宣告沒收銷燬之；另扣案之燈
    泡型吸食器、鋁箔罐飲料吸食器各一組，經送高雄醫學大學附設中和紀念醫院檢
    驗結果，均含安非他命陽性反應，有該院編號九一０七─二七一、九一０七─二
    七二號檢驗報告各一紙附卷可稽，然上開扣案物品，雖係被告所有且有安非他命
    殘留其上無法析離，惟與本案犯罪無關，且係被告吸用二級毒品案之證物，爰不
    予宣告沒收，附此敘明。
據上論斷，應依刑事訴訟法第二百九十九條第一項前段，毒品危害防制條例第十條第
一項、第十八條第一項前段，刑法第十一條、第五十六條、第四十七條，判決如主文
。
中      華      民      國      九十一      年   十    月     二十三    日
                                  臺灣高雄地方法院刑事第二庭
                                  審判長  法  官    陳明富
                                          法  官    李代昌
                                          法  官    洪珮婷
右正本證明與原本無異。
如不服本判決，應於判決送達後十日內，向本院提出上訴狀。
                                          書記官    光聰
中      華      民      國      九十一      年   十    月     二十五    日
